臺灣新北地方法院板橋簡易庭簡易民事判決
111年度板簡字第97號
原      告  臺灣土地銀行股份有限公司

法定代理人  何英明  
訴訟代理人  游嘉祿  
被      告  楊適文  
上列當事人間請求給付信用卡帳款事件，於民國111年6月1日言
詞辯論終結，本院判決如下：
    主  文
被告應給付原告新臺幣壹拾萬壹仟陸佰參拾壹元，及其中新臺幣
壹拾萬壹仟零肆元自民國一百一十年十二月二十四日起至清償日
止，按年息百分之十點五二計算之利息。
訴訟費用由被告負擔。
本判決得假執行。
    事實及理由
一、原告起訴主張略以：被告前向原告國際信用卡使用，依信用
    卡約定條款，被告即得於特約商店簽帳消費；於受本行通知
    後應立即繳付之，並自原繳款期限之次日起，以本行國際信
    用卡約定條款第15條所約定，被告得再原告核給之信用額度
    內，選擇循環信用方式彈性付款，被告於繳款截止日前未繳
    足應繳總金額時，即視為循環信用之使用，原告得自出帳單
    日起至清償日止，按年利率15%計收利息。被告於繳款日前
    未繳足最低應繳金額時，原告除應計付循環信用之利息，並
    依循環之利息10%，加計違約金，並得依第22條主張喪失利
    益及停止卡片使用。迄至民國110年12月23日止，尚積欠新
    臺幣（下同）101,631元（其中本金101,004元、利息527元
    、違約金100元）未清償，屢經催討，惟被告均置之不理。
    為此，爰依信用卡契約之法律關係，提起本件訴訟。並聲明
    ：如主文所示。
二、被告則以：被告在110年12月23日有匯到原告信用卡繳費帳
    戶5,000元等語置辯，並聲明：駁回原告之訴。
三、原告主張之上揭事實，業據原告提出信用卡申請書、約定條
    款、電腦查詢單、最近6個月交易明細等件影本為證，復為
    被告所不爭執，惟以在110年12月23日有匯到原告信用卡繳
    費帳戶5,000元等語置辯，而原告不否認被告確實有於110年
    12月23日繳納5,000元，惟稱被告仍未繳足當月最低應繳金
    額，尚積欠本件請求金額未清償。是被告上揭所辯，仍不得
    解免其清償責任，而原告本件之請求即屬有據。
四、從而，原告依信用卡契約之法律關係，請求如主文所示，應
    予准許。
五、本件係適用簡易程序所為被告敗訴之判決，爰依職權宣告假
    執行。
六、結論：原告之訴為有理由，依民事訴訟法第436條第2項、第
    78條、第389條第1項第3款，判決如主文。
中    華    民    國   111    年     6    月    22    日
                  臺灣新北地方法院板橋簡易庭
                            法  官  呂安樂
以上為正本係照原本作成。
如不服本判決，應於送達後20日內，向本院提出上訴狀並表明上
訴理由，如於本判決宣示後送達前提起上訴者，應於判決送達後
20日內補提上訴理由書（須附繕本）。
中    華    民    國   111    年     6    月    22    日
                            書記官  魏賜琪